臺灣臺中地方法院刑事判決　　　　　　　　　　　　　　九十二年度易字第三號
　　公　訴　人　臺灣臺中地方法院檢察署檢察官
　　被　　　告　丁○○
右列被告因竊盜等案件，經檢察官提起公訴（九十一年度偵字第一一六二一號、第二
一一二三號），本院判決如左：
    主  文
丁○○連續竊盜，處有期徒刑壹年肆月。扣案之鑰匙貳把，均沒收。
    事  實
一、丁○○於民國八十年五月九日因竊盜罪，經臺灣高等法院判處有期徒刑二年；八
    十四年三月三十一日因竊盜等罪，經本院判處有期徒刑一年二月；八十六年十月
    二十日因竊盜罪，經本院判處有期徒刑一年；八十八年二月二十六日因強盜罪，
    經臺灣高等法院臺中分院判處有期徒刑三年八月；嗣上開數罪合併執行，九十一
    年一月三日假釋出監，九十二年二月二十三日假釋期滿執行完畢（未構成累犯）
    。竟不知悔改，復基於意圖為自己不法所有之概括之犯意，於九十一年五月二
    十八日上午九時許，在台中市北屯區○○○街一三○號前，以其所有之機車鑰匙
    一把竊取戊○○所有之車號ＥＺＶ─４７９號輕機車得手（現值約新臺幣三萬元
    ，四十九ＣＣ，二○○○年份）。於同年七月二十五日十八時許，在台中市○
    區○○○路與南屯路口，另持其所有之機車鑰匙一把竊取南裕車業有限公司所有
    ，由該公司職員甲○○保管之車號ＨＪ９─０５９號重機車得手。於同年九月
    二十九日上午十時三十分許，在台中市北屯區○○○○街某處，竊取乙○○所有
    之車號ＬＷＩ─６２０號重機車車牌，得手後懸掛於前開甲○○所有之重機車使
    用。嗣於九十一年六月十二日十九時許，丁○○騎乘ＥＺＶ─４７９號輕機車，
    行經台中市○○路四一號前，及於九十一年十月二十六日十七時許，丁○○騎乘
    改懸掛ＬＷＩ─６２０號（原車牌為ＨＪ９─０５９號）機車，行經台中市○區
    ○○路與天津路口，分別為警查獲，並扣得行竊之上開鑰匙各一把。
二、案經台中市警察局第一分局、第五分局報請臺灣臺中地方法院檢察署檢察官偵查
    起訴。
    理  由
一、訊據被告固坦承騎乘上述機車，於右揭時、地為警查獲之事實，惟矢口否認有竊
    取上述機車、車牌之犯行，辯稱：所騎乘之ＥＺＶ─４７９號輕機車，係於九十
    一年五月底，向綽號「小惠」之女子借用，ＨＪ９─０５９號機車是己○○借伊
    ，當上下班交通工具用，該車為何會掛ＬＷＩ─６２０號重機車車牌，伊亦不知
    情云云。
二、經查：
（一）ＥＺＶ─４７９號輕機車為被害人戊○○所有，於九十一年五月二十八日九時
      許，在台中市北屯區○○○街一三○號前失竊，戊○○於同月二十九日十五時
      四十分許，向台中市警察局第五分局文昌派出所報案；ＨＪ９─０５９號機車
      係南裕車業有限公司所有，由該公司職員甲○○保管，於九十一年七月二十五
      日十八時許，在台中市○區○○○路與南屯路口失竊，甲○○於九十一年七月
      二十六日九時許，向台中市警察局第一分局西區派出所報案；ＬＷＩ─６２０
      號重機車車牌為乙○○所有，於九十一年九月二十九日十時三十分許，在台中
      市北屯區○○○○街發現失竊，於同日十時四十五分許，向台中市警察局第五
      分局文昌派出所報案；被告經警查獲後，上開機車、車牌，已據各被害人領回
      等情，業據被害人戊○○、甲○○、乙○○分別於警詢時指述甚詳（見偵字第
      一一六二一號卷第十三頁反面、偵字第二一一二三號卷第十五頁正面至第十六
      頁反面），並有車籍作業系統查詢認可資料，車輛竊盜、車牌失竊資料個別查
      詢報表，查詢車輛認可資料、車輛協尋車牌遺失（尋獲）通報單及贓物認領保
      管收據附卷可稽（見偵字第一一六二一號卷第二四、二七、二八頁，偵字第二
      一一二三號卷第二二之一至二五頁正面、二八、二九頁），足見上開機車及車
      牌確係上開被害人所失竊。
（二）關於被告如何取得ＥＺＶ─４７９號輕機車，被告於警詢時供稱：ＥＺＶ─４
      ７９號輕機車，是伊向綽號「小惠」之女子借來的，伊於九十一年五月底到台
      中市○○路中國醫藥學院附近，剛好遇到「小惠」，閒聊時伊向「小惠」表示
      伊車子壞掉，沒有交通工具，「小惠」即自動表示要借伊一部機車使用．．．
      ，伊看「小惠」走到台中市○○○街一三０號大樓走廊內，牽出該部機車，電
      源鎖上插著一支鑰匙，牽到廣天宮廟前（距離失竊地點約五十公尺），將該車
      交予伊，約定九十一年六月十日晚上十九時，在上開廣天宮廟前歸還該機車，
      伊便以插在電源鎖上之鑰匙打開電源，騎走該機車；「小惠」借伊機車時，未
      拿任何證明予伊，「小惠」將機車交予伊當天是用走的，六月十九日十九時，
      伊依約到廣天宮廟前等「小惠」，但「小惠」未來，所以該車伊即留著使用，
      伊不知道「小惠」之真實姓名年籍及住所云云（見偵字第一一六二一號卷第十
      一頁反面、十二頁正面）；於偵查中則供稱：「小惠」陸續向伊借錢，將該機
      車抵押予伊，約定當月十日還錢，伊自己有機車，那天伊騎機車是準備要將機
      車還給「小惠」，還未到現場，即為警查獲云云（見同上偵查卷第三四頁）。
      究竟該機車係「小惠」借予被告，或因積欠被告金錢將之抵押予被告，被告上
      開於警詢及偵查中之供述不符，已有可疑。且被害人戊○○於警詢時指稱：Ｅ
      ＺＶ─４７９號輕機車失竊時伊有上鎖等語（見同上開偵查卷第十三頁反面）
      ，自無可能如被告所述：伊看「小惠」走到台中市○○○街一三０號大樓走廊
      內，牽出該部機車，電源鎖上插著一支鑰匙云云，且該「小惠」之女子牽出該
      機車之址，復恰巧為被害人戊○○遺失該機車之處。再該「小惠」之女子既因
      缺錢多次向被告借款，如何可能有機車借被告使用，而到期不依約索回之理？
      況如被告上開供述屬實，被告多次將金錢借予「小惠」，「小惠」則出借該機
      車予被告使用，兩人必有相當交情，且知悉如何聯絡以保全各自之債權，惟被
      告竟供稱：不知「小惠」之真實姓名年籍及住所；伊於九十一年六月十二日二
      十一時二十分，帶同警方人員，前往台中市○區○○○街一三０號附近，尋找
      「小惠」之下落，但伊不知「小惠」之真正住所，無法找到云云（見同上開偵
      查卷第十二頁反面）。是被告所辯，非但前後不一，且與常情不符，自難採信
      ，該ＥＺＶ─４７９號輕機車應係被告以其所有扣案之鑰匙所竊取，至為明顯
      。
（三）關於被告如何取得ＨＪ９─０５９號機車及ＬＷＩ─６２０號重機車車牌，被
      告於警詢時供稱：ＨＪ９─０５９號機車係伊朋友陳明宏給伊的，日期、在何
      處給，伊都忘了，該機車係伊作為上班代步之用；陳明宏之出生年月日伊不清
      楚，大約是四十五歲，住台中市○○街四三０號七樓之一，聯絡電話0000
      000000號，但伊好幾天都聯絡不到陳明宏了云云（見偵字第二一一二三
      號卷第十二頁反面、十三頁正面）。惟警方依被告上開供述，調閱陳明宏之口
      卡片索引，查無此人，前往台中市○○街四三０號七樓之一查訪，亦查無此址
      ，且被告嗣於本院審理時改稱：該部機車是己○○交給伊的，己○○住台中市
      ○○街四三０號七樓之一云云（見本院卷第五七頁），嗣又改稱：己○○住台
      中市○○路○段一四七號二樓云云（見本院卷第一三七頁）。惟查：
    (1)本院向台灣大哥大股份有限公司函查0000000000門號之基本資料，
      該公司並無此門號之基本資料，有該公司函文一份在卷可憑（見本院卷第一五
      五、一五六頁）。經依被告所陳報所謂己○○之住址，即台中市○○路○段一
      四七號二樓傳喚己○○，傳票經郵政機關以無此人為由退回，有送達證書暨郵
      務送達公文封在卷可稽（見本院卷第二０五頁），足見是否有被告所供稱之己○○其人，亦有可疑。且觀諸被告上開供述，與其前開竊取ＥＺＶ─４７９號
      輕機車為警查獲後之辯解如出一轍，即均將責任推予年籍、住居所不詳之人，
      致本院無法查證其辯解是否屬實。
    (2)被告於九十一年六月十二日十九時許，騎乘被害人戊○○所有ＥＺＶ─４７９
      號輕機車，行經台中市○○路四一號前為警查獲，經警以其無法供述機車來源
      ，以竊盜罪移送臺灣臺中地方法院檢察署，已如前述。果如被告所辯，上述Ｈ
      Ｊ９─０５９號機車係其向己○○借用，借用時即已懸掛ＬＷＩ─６２０號重
      機車車牌，衡情已有前車之鑑，被告向己○○借用機車時，應會記取教訓，同
      時向己○○索取行車執照等來源證明，惟被告非但未能提出該機車之來源證明
      ，且不知己○○之年籍資料及住居所，所辯有違常情，顯係臨訟所杜撰，自不
      足採信。上述ＨＪ９─０５９號機車及其上所懸掛之ＬＷＩ─６２０號重機車
      車牌，亦係被告以扣案之另支鑰匙所竊取，應無疑義。
    (3)被告雖聲請傳訊證人丙○○、壬○○、辛○○，以證明案發當時其不在案發現
      場，然查：證人即被告之胞弟丙○○到庭結證稱：有看過被告騎ＬＷＩ─６
      ２０號重機車，被告說該車是己○○借被告的，伊看過己○○一、二次，不知
      道己○○在做什麼工作，但聽被告說過己○○在海麗唱片行工作，伊看被告騎
      這部機車是在被告為警察查獲的前一個月左右，這部機車被告偶而才有騎，也
      曾經放在被告的住處過，伊沒有看過己○○把這部機車交給被告，都是聽被告
      說的等語（見本院卷第一八九頁）。丙○○顯係聽聞被告陳述該車向己○○借
      用，未曾目睹被告向己○○借車，尚無法據為有利於被告之認定。證人壬○○到庭結證稱：伊從來沒有看過被告騎ＥＺＶ─４７９號機車或車號ＬＷＩ─
      ６２０號重機車等語（見本院卷第一九三頁）。被告嗣亦改稱：本案發生的時
      候，證人壬○○可能在勒戒所，詳細情形壬○○不知道云云（見本院卷第一九
      五頁）。是證人壬○○之證詞亦不能證明被告於案發時不在場，或為其他有利
      於被告之證明。證人辛○○到庭結證稱：被告只有在九十一年五、六月附近
      曾有幾次到唱片公司幫忙，被告都是騎機車來支援工作，被告所騎之機車車號
      及型式，伊不知道，機車究竟是被告自己的，或向別人借用的，伊不清楚等語
      ，亦無法據為有利於被告之認定。
（三）綜上所述，被告所辯均係事後卸責之詞，不足採信，本件事證明確，被告犯行
      堪以認定。被告雖再聲請請本院傳訊吳景旭、范凱堯、久松及癸○等人到庭，
      證明其未竊取上述ＨＪ９─０５９號機車及ＬＷＩ─６２０號機車車牌，本院
      認依前開論述，本件事證已甚明確，且被告於本院審理時亦坦承：己○○將上
      開機車交給伊時，並沒有人看到等語（見本院卷第二二二頁）。況被告聲請傳
      訊之上開證人並未於準備程序期日一次提出，而係於九十三年四月二十二日、
      九十三年五月二十七日言詞辯論時分次提出，顯係意圖延滯訴訟，是本院認上
      開證人已無傳訊之必要，併予敘明。
三、核被告所為，係犯刑法第三百二十條第一項之普通竊盜罪。其前後三次竊盜犯行
    ，時間緊接，犯罪構成要件相同，顯係基於概括之犯意反覆為之，為連續犯，應
    依刑法第五十六條之規定論以一罪，並加重其刑。查被告曾於八十年五月九日因
    竊盜罪，經臺灣高等法院判處有期徒刑二年；八十四年三月三十一日因竊盜等罪
    ，經本院判處有期徒刑一年二月；八十六年十月二十日因竊盜罪，經本院判處有
    期徒刑一年；八十八年二月二十六日因強盜罪，經臺灣高等法院臺中分院判處有
    期徒刑三年八月；嗣上開數罪合併執行，九十一年一月三日假釋出監，九十二年
    二月二十三日假釋期滿執行完畢，有臺灣高等法院被告全國前案紀錄表、臺灣臺
    中地方法院檢察署刑案資料查註紀錄表分別附於本院卷及偵查卷可憑，並經本院
    調閱臺灣臺中地方法院檢察署九十一年度執更字第三八七號執行卷宗核閱屬實，
    有該案執行指揮書附卷可查（見本院卷第二二七頁），本件被告犯罪之時間在前
    開強盜等罪執行完畢前，並不構成累犯，公訴人請求依累犯論處，容有誤會。爰
    審酌被告曾有多次竊盜前科，其正當年輕，不思勤奮工作以賺取應有之報酬，竟
    思不勞而獲，一再行竊，所竊得之機車及車牌業經被害人戊○○、甲○○、乙○○領回，否認所犯、一再飾詞狡辯等一切情狀，量處如主文所示之刑。又被告雖
    有多次竊盜前科，但其在本案之前最近一次犯竊盜罪之時間，係八十六年間，已
    如前述，距其犯本案竊盜之時間約有五年，且其間更入監執行，直至九十一年一
    月三日始假釋出監，尚難認其具有犯罪之習慣，公訴人請求依竊盜犯贓物犯保安
    處分條例第二條第一項第一款、第二款之規定，諭知被告於刑之執行前令入勞動
    場所強制工作，尚有未合，併予敘明。扣案之機車鑰匙二把，係被告所有供其行
    竊所用之物，應依刑法第三十八條第一項第二款之規定宣告沒收。
據上論斷，應依刑事訴訟法第二百九十九條第一項前段，刑法第五十六條、第三百二
十條第一項、第三十八條第一項第二款，罰金罰鍰提高標準條例第一條前段，判決如
主文。
本案經檢察官庚○○到庭執行職務。
中      華      民      國    九十三    年      六      月      十      日
                              臺灣臺中地方法院刑事第十一庭
                                  審判長法  官  蔡  名  曜
                                        法  官  郭  書  豪
                                        法  官  黃渙  文
右正本證明與原本無異。
如不服本判決，應於送達後十日內向本院提出上訴狀 （須附繕本） ，上訴於台灣高
                                          書記官
中      華      民      國    九十三    年      六      月      十      日
附錄論罪科刑法條
刑法第三百二十條第一項
意圖為自己或第三人不法之所有，而竊取他人之動產者，為竊盜罪，處五年以下有期
徒刑、拘役或五百元以下罰金。
